臺灣苗栗地方法院刑事判決　　　　　　　100年度易字第647號
公　訴　人　臺灣苗栗地方法院檢察署檢察官
被　　　告　賴正雄
上列被告因違反毒品危害防制條例案件，經檢察官提起公訴（10
0 年度毒偵字第800 、855 號），被告於準備程序進行中就被訴
事實為有罪之陳述，本院裁定進行簡式審判程序，判決如下：
    主  文
賴正雄施用第二級毒品，處有期徒陸月，如易科罰金，以新臺幣
壹仟元折算壹日；又施用第二級毒品，處有期徒刑陸月，如易科
罰金，以新臺幣壹仟元折算壹日。應執行有期徒刑拾月，如易科
罰金，以新臺幣壹仟元折算壹日。
    犯罪事實
一、賴正雄前因施用毒品案件，經觀察、勒戒後，認無繼續施用
    毒品之傾向，於民國98年4 月22日釋放出所，經臺灣苗栗地
    方法院檢察署（下稱苗栗地檢署）檢察官以該署98年度毒偵
    緝字第8 號為不起訴處分，又因施用毒品及竊盜案件，於98
    年11月23日，經本院以98年度易字第819 號分別判處有期徒
    刑4 月、4 月確定，再因竊盜案件，於99年2 月2 日，經本
    院以98年度易字第11001 號，判處有期徒刑7 月確定，復因
    施用毒品案件，於99年2 月22日，經本院以99年度易字第50
    號判處有期徒刑5 月確定，又因施用毒品案件，於99年10月
    29 日 ，經本院以99年度易字第997 號判處有期徒刑6 月確
    定，上開5 罪合併定應執行刑有期徒刑1 年10月確定，於
    100 年4 月8 日縮短刑期假釋出監，假釋期間併付保護管束
    ，於同年9 月4 日保護管束期滿未經撤銷，以已執行完畢論
    （未構成累犯）。詎其竟於上開保護管束期間，基於施用第
    二級毒品甲基安非他命之犯意，而為下列犯行：
（一）於100 年5 月20日晚間，在其位於苗栗縣竹南鎮○○街30
      1 巷40號住處，以將甲基安非他命放入玻璃球（未扣案）
      中燒烤吸食其煙霧之方式，施用第二級毒品甲基安非他命
      1 次。嗣於同年5 月23日上午10時34分許，因保護管束而
      前往苗栗地檢署觀護人室接受採尿檢驗，經採集其尿液送
      驗，檢出安非他命（2898ng/ml ）、甲基安非他命（4746
      ng/ml）陽性反應。
（二）又於100 年6 月5 日某時，在上開住處，以相同方式（本
      次施用之另一玻璃球亦未扣案），施用第二級毒品甲基安
      非他命1 次。嗣於同年6 月7 日上午8 時38分許，因保護
      管束而再度前往苗栗地檢署觀護人室接受採尿檢驗，經採
      集其尿液送驗，再檢出安非他命（1785ng/ml ）、甲基安
      非他命（6909ng/ml ）陽性反應。
二、案經苗栗地檢署檢察官自動簽分偵查起訴。
    理  由
一、本件賴正雄所違反之毒品危害防制條例第10條第2 項施用第
    二級毒品罪，為死刑、無期徒刑、最輕本刑為3 年以上有期
    徒刑以外之罪，亦非屬高等法院管轄之第一審案件，其於準
    備程序進行中，先就被訴事實為有罪之陳述，經法官告知簡
    式審判程序之旨，並聽取其與公訴檢察官之意見後，認無不
    得或不宜改依簡式審判程序進行之處，爰依刑事訴訟法第27
    3 條之1 第1 項、第284 條之1 等規定，改依簡式審判程序
    審理；又簡式審判程序之證據調查，依刑事訴訟法第273 條
    之2 規定，不受同法第159 條第1 項、第161 條之2 、第16
    1 條之3 、第163 條之1 及第164 條至第170 條所規定證據
    能力認定及調查方式之限制；再被告對於卷內之各項證據，
    亦不爭執證據能力，故卷內所列之各項證據，自得作為證據
    ，合先敘明。
二、訊據被告雖於檢察事務官詢問時，矢口否認有何施用第二級
    毒品犯行，然其於本院審理時，對於上揭犯罪事實，均已坦
    承不諱，並有苗栗地檢署施用毒品犯受保護管束人尿液檢體
    監管紀錄表2 份，中山醫學大學附設醫院檢驗科藥物檢測中
    心100 年6 月2 日、同年6 月16日尿液檢驗報告、行政院衛
    生署管制藥品管理局96年6 月25日管檢字第0960006316號函
    、刑案資料查註紀錄表、全國施用毒品案件紀錄表及矯正簡
    表各1 份在卷足憑，足認其於審理時之自白與事實相符，堪
    予採信。從而，本件被告施用第二級毒品甲基安非他命犯行
    ，事證明確，堪以認定，應依法論科。
三、按毒品危害防制條例於92年7 月9 日修正公布，其中第20條
    、第23條將施用毒品之刑事處遇程序，區分為「初犯」、「
    5 年內再犯」、「5 年後再犯」，而依立法理由觀之，僅限
    於「初犯」、「5 年後再犯」，始應先經觀察、勒戒或強制
    戒治程序，倘被告於5 年內已再犯，經依法追訴處罰，縱其
    第3 次（或第3 次以上）再度施用毒品之時間，在初犯經觀
    察、勒戒或強制戒治執行完畢釋放5 年以後，已不合於「5
    年後再犯」之規定，且因已於「5 年內再犯」，顯見其再犯
    率甚高，原實施觀察、勒戒或強制戒治，已無法收其實效，
    即應依該條例第10條處罰，最高法院95年5 月9 日95年度第
    7 次刑事庭會議決議可資參照。本件被告前因施用毒品行為
    經觀察、勒戒後，於98年4 月22日釋放，又再於同年11月23
    日、99年2 月22日及同年10月29日，分別因施用毒品案件，
    而經起訴判決之事實，有苗栗地檢署刑案資料查註紀錄表及
    臺灣高等法院被告前案紀錄表各1 份在卷可按，是被告既已
    於觀察、勒戒執行完畢後5 年內再犯施用毒品案件，並經法
    院論罪科刑，即非屬前述「5 年後再犯」之情形，檢察官自
    應依法追訴。
四、又按甲基安非他命係毒品危害防制條例第2 條第2 項第2 款
    所定之第二級毒品，不得非法持有、施用。故核被告所為，
    係犯毒品危害防制條例第10條第2 項施用第二級毒品罪。其
    於施用甲基安非他命前持有甲基安非他命犯行，為其施用之
    高度行為所吸收，不另論罪。被告上開2 次施用第二級毒品
    犯行間，犯意各別，時間互異，應予分論併罰。爰審酌被告
    無視毒品對於自身健康之戕害及國家對杜絕毒品犯罪之禁令
    ，不思悔改，徹底袪除施用毒品之惡習，且已因施用毒品行
    為，屢次經起訴判刑，竟於上開施用毒品等犯行送監執行後
    ，假釋併付保護管束期間，再度施用第二級毒品2 次，然其
    施用毒品之犯行，乃屬戕害自己身心健康之行為，尚未有嚴
    重破壞社會秩序或侵害他人權益之情形，復於審理時已能坦
    承犯行之犯後態度，暨其為高中畢業之智識程度，有水電工
    作，離婚，與父母同住，有未同住子女。犯罪動機、目的、
    手段等一切情狀，量處如主文所示之刑，併定其應執行之刑
    及諭知易科罰金之折算標準。檢察官雖對被告上開2 次犯行
    各具體求處有期徒刑7 月，惟經本院審酌上情，認稍嫌過重
    ，併予敘明。
五、至被告犯罪所用之玻璃球2 個，雖均屬被告所有，但未經扣
    案，而檢察官又未能證明該玻璃球仍然存在，復非屬違禁物
    ，為免日後執行困難，爰不予宣告沒收，併此敘明。
據上論斷，應依刑事訴訟法第284 條之1 、第273 條之1 第1 項
、第299 條第1 項前段，毒品危害防制條例第10條第2 項，刑法
第11條前段、第41條第1 項前段、第51條第5 款，判決如主文。
本案經檢察官黃智勇到庭執行職務。
中    華    民    國   100    年    11    月    16    日
                  刑事第一庭    法  官  梁晉嘉
以上正本證明與原本無異。
如不服本判決應於收受判決後10日內向本院提出上訴書狀，並應
敘述具體理由。其未敘述上訴理由者，應於上訴期間屆滿後20日
內向本院補提理由書( 均須按他造當事人之人數附繕本) 「切勿
逕送上級法院」。告訴人或被害人如對本判決不服者，應具備理
由請求檢察官上訴，其上訴期間之計算係以檢察官收受判決正本
之日期為準。
                                書記官  楊佳紋
中    華    民    國   100    年    11    月    16    日
毒品危害防制條例第10條
施用第一級毒品者，處 6 月以上 5 年以下有期徒刑。
施用第二級毒品者，處 3 年以下有期徒刑。